prince/dictionaries/es-MX.aff
SFX W Y 49 S
SFX W r seis [^a]ndar
SFX W r seis [^d]ar
SFX W r seis [^n]dar
SFX W r eseis alir
SFX W r eseis ernir
SFX W r eseis eunir
SFX W r eseis ohibir
SFX W er ieseis [^fh]acer
SFX W er ieseis aler
SFX W er ieseis e[cd]er
SFX W er ieseis ender
SFX W er ieseis er[dnt]er
SFX W er ieseis o[clv]er
SFX W er ieseis olver
SFX W er ieseis or[cd]er
SFX W eír ieseis eír
SFX W ebir ibieseis ebir
SFX W acer icieseis [fh]acer
SFX W edir idieseis edir
SFX W endir indieseis endir
SFX W oder udieseis oder
SFX W egir igieseis egir
SFX W enchir inchieseis enchir
SFX W emir imieseis emir
SFX W ormir urmieseis ormir
SFX W enir inieseis enir
SFX W aber upieseis aber
SFX W erir irieseis erir
SFX W irir irieseis irir
SFX W orir urieseis orir
SFX W erer isieseis erer
SFX W oner usieseis oner
SFX W etir itieseis etir
SFX W entir intieseis entir
SFX W ertir irtieseis ertir
SFX W estir istieseis estir
SFX W eguir iguieseis eguir
SFX W ervir irvieseis ervir
SFX W ar uvieseis andar
SFX W ener uvieseis ener
SFX W cir jeseis ucir
SFX W er jeseis raer
SFX W ecir ijeseis ecir
SFX W er yeseis [eo]er
SFX W er yeseis caer
SFX W ir yeseis [^g]uir
SFX W ír yeseis oír
SFX W üir uyeseis güir
SFX W eñir iñeseis eñir



SFX W Y 45 S
SFX W r steis [^a]ndar
SFX W r steis [^d]ar
SFX W r steis [^n]dar
SFX W r steis [eo]ír
SFX W r steis [üu]ir
SFX W r steis alir
SFX W r steis ebir
SFX W r steis edir
SFX W r steis egir
SFX W r steis emir
SFX W r steis enchir
SFX W r steis endir
SFX W r steis entir
SFX W r steis erir
SFX W r steis ernir
SFX W r steis ertir
SFX W r steis ervir
SFX W r steis estir
SFX W r steis etir
SFX W r steis eunir
SFX W r steis eñir
SFX W r steis irir
SFX W r steis orir
SFX W r steis ormir
SFX W er isteis [^fh]acer
SFX W er isteis aler
SFX W er isteis e[cd]er
SFX W er isteis ender
SFX W er isteis er[dnt]er
SFX W er isteis o[clv]er
SFX W er isteis olver
SFX W er isteis or[cd]er
SFX W acer icisteis [fh]acer
SFX W oder udisteis oder
SFX W cir jisteis ucir
SFX W er jisteis raer
SFX W ecir ijisteis ecir
SFX W enir inisteis enir
SFX W aber upisteis aber
SFX W erer isisteis erer
SFX W oner usisteis oner
SFX W ar uvisteis andar
SFX W ener uvisteis ener
SFX W er ísteis [eo]er
SFX W er ísteis caer



SFX W Y 54 S
SFX W ar áis ar
SFX W er áis [eo]er
SFX W er áis eder
SFX W er áis ender
SFX W er áis erder
SFX W er áis erer
SFX W er áis erner
SFX W er áis erter
SFX W er áis oder
SFX W er áis oler
SFX W er áis olver
SFX W er áis order
SFX W er áis over
SFX W ir áis ernir
SFX W ir áis eunir
SFX W ir áis irir
SFX W ir áis ohibir
SFX W ebir ibáis ebir
SFX W cer zcáis [^c]ocer
SFX W cer zcáis [^fh]acer
SFX W cer zcáis ecer
SFX W cir zcáis ucir
SFX W edir idáis edir
SFX W endir indáis endir
SFX W cer gáis [fh]acer
SFX W er gáis [eo]ner
SFX W er gáis aler
SFX W ir gáis alir
SFX W ecir igáis ecir
SFX W eguir igáis eguir
SFX W er igáis aer
SFX W er igáis oer
SFX W ír igáis oír
SFX W enir engáis enir
SFX W enchir incháis enchir
SFX W eír iáis eír
SFX W egir ijáis egir
SFX W emir imáis emir
SFX W ormir urmáis ormir
SFX W aber epáis saber
SFX W caber quepáis caber
SFX W erir iráis erir
SFX W orir uráis orir
SFX W etir itáis etir
SFX W entir intáis entir
SFX W ertir irtáis ertir
SFX W estir istáis estir
SFX W ervir irváis ervir
SFX W er yáis oer
SFX W ir yáis [^g]uir
SFX W üir uyáis güir
SFX W cer záis cocer
SFX W cer záis orcer
SFX W emir iñáis eñir



SFX W Y 84 S
SFX W 0 éis [^fh]acer
SFX W 0 éis [aeo]er
SFX W 0 éis [io]rir
SFX W 0 éis [üu]ir
SFX W 0 éis ar
SFX W 0 éis e[bdgmrtñ]ir
SFX W 0 éis e[cd]er
SFX W 0 éis e[ns]tir
SFX W 0 éis enchir
SFX W 0 éis ender
SFX W 0 éis endir
SFX W 0 éis er[dnt]er
SFX W 0 éis er[ntv]ir
SFX W 0 éis eunir
SFX W 0 éis o[clv]er
SFX W 0 éis olver
SFX W 0 éis or[cd]er
SFX W 0 éis ormir
SFX W 0 éis ucir
SFX W ar éis [^g]uar
SFX W ar éis [ae]hu[ms]ar
SFX W ar éis [ae]ndar
SFX W ar éis [aeo]hi[jlnt]ar
SFX W ar éis ebrar
SFX W ar éis edrar
SFX W ar éis elar
SFX W ar éis emblar
SFX W ar éis embrar
SFX W ar éis endrar
SFX W ar éis ensar
SFX W ar éis entar
SFX W ar éis erbar
SFX W ar éis ernar
SFX W ar éis errar
SFX W ar éis ertar
SFX W ar éis esar
SFX W ar éis estar
SFX W ar éis etar
SFX W ar éis evar
SFX W ar éis iar
SFX W ar éis obar
SFX W ar éis oblar
SFX W ar éis odar
SFX W ar éis olar
SFX W ar éis oldar
SFX W ar éis ollar
SFX W ar éis oltar
SFX W ar éis onar
SFX W ar éis ontar
SFX W ar éis ontrar
SFX W ar éis orar
SFX W ar éis ordar
SFX W ar éis ornar
SFX W ar éis ortar
SFX W ar éis osar
SFX W ar éis ostar
SFX W ar éis ostrar
SFX W ar éis ovar
SFX W ar éis oñar
SFX W er éis er
SFX W zar céis [ae]izar
SFX W zar céis enzar
SFX W zar céis ezar
SFX W zar céis gonzar
SFX W zar céis orzar
SFX W cer réis [fh]acer
SFX W er réis aber
SFX W er réis erer
SFX W er réis oder
SFX W er dréis [eo]ner
SFX W er dréis aler
SFX W ir dréis alir
SFX W ir dréis enir
SFX W ecir iréis ecir
SFX W ír iréis [eo]ír
SFX W ar uéis olgar
SFX W gar guéis egar
SFX W gar guéis engar
SFX W gar guéis ugar
SFX W ogar guéis ogar
SFX W car quéis olcar
SFX W car quéis orcar
SFX W ocar quéis ocar
SFX W uar üéis guar
